Minutes et répertoires du notaire Michel AUMONT, 3 mars 1821 - 28 avril 1834 (étude X)
Archives nationales
- Répertoire(s) de Michel AUMONT, 3 janvier 1820 - 28 avril 1834; MC/RE/X/27 - MC/RE/X/29
  - Répertoire. 1826, 2 janvier - 1829, 2 janvier 1826 - 1829; MC/RE/X/28
    - Inventaire après décès de Pierre-François Héron, jardinier avenue de La Motte-Picquet n°6, 11 novembre 1828
      inventaire après décès; La-Motte-Picquet (avenue de); Héron, Pierre-François; jardinier
    - Inventaire après décès de Nicolas Bettinger, ancien ébéniste, rue Beauregard n° 50, décédé le 7 novembre 1828., 25 novembre 1828
      inventaire après décès; Beauregard (rue); Bettinger, Nicolas; ébéniste
    - Inventaire après décès de François-Joseph Fleury, rue Bleue n°29, décédé le 31 octobre 1828., 12 janvier 1829
      inventaire après décès; Bleue (rue); Fleury, François-Joseph
    - Inventaire après décès de Adélaïde-Rosalie Dubois épouse de Jean-Baptiste Hemery, tenant hôtel garni, rue de Tourly n°6, faubourg Saint-Germain., 10 février 1829
      inventaire après décès; Dubois, Adélaïde-Rosalie; Hemery, Jean-Baptiste; hôtelier
    - Inventaire après décès de Marie-Anne-Sophie Vié épouse de Pierre-Ambroise-Antoine Arson, au château de Menois commune de Rouilly., 19 mars 1829
      inventaire après décès; Rouilly-Saint-Loup (Aube); Vié, Marie-Anne-Sophie; Arson, Pierre-Ambroise-Antoine
    - Inventaire après décès de Louise-Joséphine Potherat, épouse de Jean Cazes, rue du Temple n°56, 6 avril 1829
      inventaire après décès; Temple (rue du); Potherat, Louise-Joséphine; Cazes, Jean
    - inventaire après décès de Marie-Joséphine Jeanne veuve de Claude Jannon, décédée le 31 mars 1829., 13 avril 1829
      inventaire après décès; Jeanne, Marie-Joséphine; Jannon, Claude
    - Inventaire après décès de Louise-Amélie Boulland, décédée le 6 juin 1828 en minorité à Paris., 27 juin 1829
      inventaire après décès; Boulland, Louise-Amélie
    - Inventaire après décès de Jean-Pierre Lefrançois, perruquier, rue du Ponceau n°43, décédé le 29 mai 1829., 3 juillet 1829
      inventaire après décès; Ponceau (rue du); Lefrançois, Jean-Pierre; coiffeur
    - Inventaire après décès de Marie-Marguerite-Luce Destrées, épouse d' Etienne-François Penot, coiffeur, rue du Caire, n° 4, décédée le 5 juillet 1829., 29 juillet 1829
      inventaire après décès; Caire (rue du); Destrées, Marie-Marguerite-Luce; Ponot, Etienne-François; coiffeur
    - Inventaire après décès de Nicolas Rety, quai de la Tourmelle, n° 25, décédé le 25 juillet 1829., 6 août 1829
      inventaire après décès; Tournelle (quai de la); Rety, Nicolas
    - Inventaire après décès de Melchior-Honoré Dunand, rue Saint-Dominique n°94, décédé le 24 juillet 1829., 18 août 1829
      inventaire après décès; Saint-Dominique (rue); Dunand, Melchior-Honoré
    - Inventaire après décès de Eloi Levassort, épicier, rue Bourg L'Abbé, n° 27, décédé le 7 juin 1829, 12 septembre 1829
      inventaire après décès; Bourg-l'Abbé (rue du); Levassort, Eloi; commerçant
    - inventaire après décès de Marguerite-Emilie Tessier épouse de Pierre-Romain Videcoq, décédée le 27 août 1829., 16 septembre 1829
      inventaire après décès; Tessier, Marguerite-Emilie; Videcoq, Pierre-Romain
    - Inventaire après décès de Simon-Louis Fournerat, rue Saint-Honoré, n° 199, décécé le 29 août 1829., 24 septembre 1829
      inventaire après décès; Saint-Honoré (rue); Fournerat, Simon-Louis
    - Inventaire après décès de Sophie Abraham veuve de Edmé-Louis Tesnière, rue du Ponceau, n° 25, 19 octobre 1829
      inventaire après décès; Ponceau (rue du); Abraham, Sophie; Tesnière, Edmé-Louis
    - Inventaire après décès de Isabelle Torlet épouse de François-Auguste Roussel, marchand de Toile, rue des Fourreurs, n°10, décédée le 25 septembre 1829., 21 octobre 1829
      inventaire après décès; Fourreurs (rue des); Torlet, Isabelle; Fourreau, François-Auguste; commerçant
    - Inventaire après décès de Jeanne Sadron, veuve de Charles Lemarié, décédée le 6 octobre 1829., 22 octobre 1829
      inventaire après décès; Sadron, Jeanne; Lemarié, Charles
    - Inventaire après décès de Jean-Baptiste Goebault, propriétaire, rue du Faubourg Saint-Denis n°103, décédé le 30 octobre 1829., 9 novembre 1829
      inventaire après décès; Faubourg-Saint-Denis (rue du); Goebault, Jean-Baptiste
    - Inventaire après décès de Charlotte-Sophie Auger épouse de Louis Lenoir rue de Sèvres n°113, décédée le 12 novembre 1829., 23 novembre 1829
      inventaire après décès; Sèvres (rue de); Auger, Charlotte-Sophie; Lenoir, Louis
    - Inventaire après décès de Jeanne-Louise Tirare épouse de Nicolas-Théodore Desvoyes, passementier, rue Saint-Denis, n° 350., 14 décembre 1829
      inventaire après décès; Saint-Denis (rue); Tirare, Jeanne-Louise; Desvoyes, Nicolas-Théodore; passementier
    - Inventaire après décès de Joséphine Rola veuve en première noces de Jean-Jacques Fosse et en seconde de Joseph Simon, rue des Fontaines du Temple, n°7, décédée le 8 décembre 1829., 21 décembre 1829
      inventaire après décès; Fontaines-du-Temple (rue des); Rola, Joséphine; Fosse, Jean-Jacques; Simon, Joseph
    - Inventaire après décès de Joseph-Emile Michault, rue Saint-Denis n°362, commis marchand, décédé le 25 décembre 1829, rue Copeau, n° 18., 31 décembre 1829 - 1829
      inventaire après décès; Copeau (rue); Saint-Denis (rue); Michault, Joseph-Emile; commerçant
  - Répertoire. 1830, 2 janvier - 1834, 28 avril, 2 janvier 1830 - 28 avril 1834; MC/RE/X/29
    - Inventaire après décès de Poncette-Antoinette Champsceaux veuve de Nicolas Goulon, rue Coquenart n°22, décédée le 22 décembre 1829., 5 janvier 1830
      MC/RE/X/29
      inventaire après décès; Coquenard (rue); Champsceaux, Poncette-Antoinette; Goulon, Nicolas
    - Inventaire après décès de Thérèse Nétré épouse de Jean-Jacques Delbarre, ancien fabricant de gazes rue des Fossés du Temple n°30, 16 janvier 1830
      inventaire après décès; Fossés-du-Temple (rue des); Nétré, Thérèse; Delbarre, Jean-Jacques
    - Inventaire après décès de Antoinette-Madeleine Perpétue Dartois épouse de Jean-François Vallet, fabricant de gants rue Saint-Denis, n° 220, décédée le 4 décembre 1829., 18 janvier 1830
      inventaire après décès; Saint-Denis (rue); Dartois, Antoinette-Madeleine-Perpétue; Vallet, Jean-François; maroquinier
    - Inventaire après décès de Jacques Fourré ancien brossier en dernier lieu concierge, rue Neuve du Luxembourg n°10, décédé le 24 janvier 1830., 30 janvier 1830
      inventaire après décès; Fourré, Jacques; tabletier; concierge
    - Inventaire après décès de Marie-Anne Dronet épouse de Joseph-Antoine-Félix Beeler marchand épicier, rue Saint-Denis, n° 257, passage du Renard, décédé le 13 janvier 1830., 1er février 1830
      inventaire après décès; Renard (passage du); Saint-Denis (rue); Dronet, Marie-Anne; Beeler, Joseph-Antoine-Félix; commerçant
    - Inventaire de la succession de Marie-Geneviève Giraud veuve de Louis Dubourcq, rue Saint-Denis n°73, décédée le 27 janvier 1830., 13 février 1830
      inventaire; partage; Saint-Denis (rue); Giraud, Marie-Geneviève; Dubourcq, Louis
    - Inventaire de la succession de Françoise-Catherine Briand épouse de Antoine Théry ex orfèvre rue du Grand-Hurleur n°15, décédée le 31 janvier 1830., 22 février 1830
      inventaire; partage; Grand-Hurleur (rue du); Briand, Françoise-Catherine; Théry, Antoine; orfèvre
    - Inventaire après décès de Adélaïde Du Saussaye de Vincé veuve du comte Théomond d'Annery, rue Plumet n°16, décédée le 10 janvier 1830., 24 février 1830
      inventaire après décès; Plumet (rue); Du Saussaye de Vincé, Adélaïde; Annery, Théomond d'
    - Inventaire après décès de Jean-Baptiste Gosselin époux de dame Hélène-Joséphine Lardel rue des Rosiers n°7, décédée le 16 février 1830 à Neuilly-sur-Marne., 25 février 1830
      inventaire après décès; Neuilly-sur-Marne (Seine-Saint-Denis); Rosiers (rue des); Gosselin, Jean-Baptiste; Lardel, Hélène-Joséphine
    - Inventaire après décès de Henriette-Olympe Dulud, épouse de Pierre-Hilaire Martin, boulanger, rue aux Ours, n° 30, décédé le 13 novembre 1830 (sic)., 18 mars 1830
      inventaire après décès; Ours (rue aux); Dulud, Henriette-Olympe; Martin, Pierre-Hilaire; boulanger
    - Inventaire après décès de Marie-Geneviève Duhoux veuve de Jean-François Batard Gevelot, décédée le 11 février 1830., 29 mars 1830
      29 mai 1830, partage des successions de Jean-François Batard Gevelot, gauffreur pour modes, et de Marie-Geneviève Duhoux.
      inventaire après décès; partage; Duhoux, Marie-Geneviève; Batard Gevelot, Jean-François
    - Inventaire de la succession de Augusta-Alexandrine-Elisa Roussel, épouse de Jean-François Germain, chef de l'état civil à la mairie du 1er arrondissement de Paris, décédée le 28 décembre 1829, rue du Faubourg Saint-Honoré, n° 14., 2 avril 1830
      inventaire; partage; Faubourg-Saint-Honoré (rue du); Roussel, Augusta-Alexandrine-Elisa; Germain, Jean-François
    - Inventaire de la succession de Madeleine-Elisabeth Darras veuve en 1ere noces de Jean Miraux épouse en seconde noces de Nicolas Elie, rue et Carré Saint-Martin, n° 297, décédée le 28 février 1830., 5 avril 1830
      inventaire; partage; Saint-Martin (rue); Darras, Madeleine-Elisabeth; Miraux, Jean; Elie, Nicolas
    - Inventaire après décès de Adrien-Cyprien Lapenne, rue Lepelletier n°17, 6 avril 1830
      26 avril 1830, dépôt du testament olographe d'Arnaud-Cyprien Lapenne, natif d'Ossun.
      inventaire après décès; dépôt de pièces; Ossun (Hautes-Pyrénées); Lapenne, Adrien-Cyprien; Lapenne, Arnaud-Cyprien
    - Inventaire après décès de Pierre-Marc Jugla, employé, Faubourg Saint-Martin n°37, 8 avril 1830
      20 novembre 1830, liquidation de la communauté entre Pierre-Marc Jugla et Adrienne-Edmée-Geneviève Regnard de Pleinchesne, sa veuve.
      inventaire après décès; liquidation; Faubourg-Saint-Martin (rue du); Jugla, Pierre-Marc; Regnard de Pleinchesne, Adrienne-Edmée-Geneviève
    - Inventaire après décès de Louis-Pierre Thomas, employé à l'hospice de la Charité, décédé le 16 avril 1830., 30 avril 1830
      inventaire après décès; Charité (hôpital de la); Thomas, Louis-Pierre
    - Inventaire après décès de Marie-François Durand, rue Culture Saint-Catherine n°31-33, décédé le 9 avril 1830., 1er mai 1830
      inventaire après décès; Culture-Sainte-Catherine (rue de la); Durand, Marie-François
    - Inventaire après décès de Simon Huguin demeurant rue Grange aux Belles n°1, décédé le 14 mai 1830., 24 mai 1830
      inventaire après décès; Grange-aux-Belles (rue de la); Huguin, Simon
    - Inventaire après décès de Victorine-Louise-Antoinette Rocques de Montgaillard pensionnaire de la maison de santé de Charenton, 14 juillet 1830
      inventaire après décès; Charenton-le-Pont (Val-de-Marne); Rocques de Montgaillard, Victorine-Louise-Antoinette
    - Inventaire après décès de Charles Lebailly, ancien marchand de meubles, propriétaire à Saint-Germain-en-Laye., 18 septembre 1830
      inventaire après décès; Saint-Germain-en-Laye (Yvelines); Lebailly, Charles; commerçant
    - Inventaire après décès de Nicolas-Joseph Julliard, comptable peseur de la Halles aux cuir, rue Mauconseil n°34, 21 septembre 1830
      inventaire après décès; Mauconseil (rue); Juliard, Nicolas-Joseph; comptable
    - Inventaire après décès de Marie-Anne baronne de Montfort, demeurant autrefois à Londres, Saint-James Park et depuis a Paris rue de la Fermes des Mathurins n°23, 24 septembre 1830
      inventaire après décès; Londres (Royaume-Uni); Ferme-des-Mathurins (rue de la); Montfort, Marie-Anne de
    - Inventaire après décès de Alexandre-François-Bonaventure Mathieu, cordonnier rue de la Tonnellerie n°32, 9 octobre 1830
      inventaire après décès; Tonnellerie (rue de la); Mathieu, Alexandre-François-Bonaventure; cordonnier
    - Inventaire après décès de Claude-Nicolas Lecouffé bijoutier tabletier, rue Saint-Denis n°242, 12 octobre 1830
      inventaire après décès; Saint-Denis (rue); Lecouffé, Claude-Nicolas; orfèvre; tabletier
    - Inventaire après décès de Honoré Leblanc, lieutenant colonel en retraite, officier de la Légion d'honneur, chevalier de Saint Louis, demeurant rue du Rempart n°11, décédé le 7 octobre 1830., 5 novembre 1830
      inventaire après décès; Rempart (rue du); Leblanc, Honoré; officier (armée)
    - Inventaire après décès de Marie-Thérèse Drieux épouse de Jean-Baptiste Mazier, boucher, rue aux Ours n°37, 13 novembre 1830
      inventaire après décès; Ours (rue aux); Drieux, Marie-Thérèse; Mazier, Jean-Baptiste; boucher
    - Inventaire après décès de Henri-Louis-Victor Libert, graveur en nacre rue Michel le Comte n°22, 15 novembre 1830
      inventaire après décès; Michel-Le-Comte (rue); Libert, Henri-Louis-Victor; graveur
    - Inventaire après décès de Nicolas-Jean-Marie Baignères, banquier associé a la Maison J. Laffitte et Compagnie, demeurant rue des Saussaies, n°10, décédé le 3 décembre 1830., 16 décembre 1830
      inventaire après décès; Saussaies (rue des); Baignères, Nicolas-Jean-Marie; banquier
    - Inventaire après décès de Marie-Prudence Defrance épouse de Joseph-Nicolas Garandet homme de confiance, rue Saint-Dominique Saint-Germain, n°52, décédée le 28 février 1830., 23 décembre 1830
      inventaire après décès; Saint-Dominique (rue); Defrance, Marie-Prudence; Garandet, Joseph-Nicolas; secrétaire
    - inventaire après décès de Marie-Françoise-Victoire Topinard épouse de Pierre-François-Alexandre Feret, éperonnier, rue Grenetat, n° 17., 7 janvier 1831
      inventaire après décès; Greneta (rue); Topinard, Marie-Françoise-Victoire; Feret, Pierre-François-Alexandre; forgeron
    - Inventaire après décès de Adélaïde Abraham, veuve en 1ères noces de Alexandre-Antoine Roslin Cretté de Palluel, décédée le 8 janvier 1830., 15 janvier 1831
      inventaire après décès; Abraham, Adélaïde; Roslin Cretté de Palluel, Alexandre-Antoine
    - Inventaire après décès de Aglaé-Victoire Decouy épouse de Charles-Benjamin Trénard, fabricant d'acier, rue Saint-Denis, passage Bourg l'Abbé n°23, décédée le 2 avril 1831 (sic)., 3 février 1831
      inventaire après décès; Bourg-l'Abbé (passage du); Saint-Denis (rue); Decouy, Aglaé-Victoire; Trénard, Charles-Benjamin
    - Inventaire après décès de Marie-Sauveur-François Chiotin, fruitier, rue de Seine Saint-Germain, n°7, décédé le 23 février 1831., 22 mars 1831
      inventaire après décès; Seine (rue de); Chiotin, Marie-Sauveur-François; commerçant
    - Inventaire après décès de Marie-Françoise Golard épouse de Jean-Baptiste Maurice, ferrailleur rue du Faubourg Saint-Martin n° 231., 2 avril 1831
      inventaire après décès; Faubourg-Saint-Martin (rue du); Golard, Marie-Françoise; Maurice, Jean-Baptiste; forgeron; commerçant
    - Inventaire après décès de Théodore Quequet, épicier rue Montmartre n°30, 18 avril 1831
      inventaire après décès; Montmartre (rue); Quequet, Théodore; commerçant
    - Inventaire après décès de Louis-Pierre Menu marchand de toiles en gros, rue Quincampoix n°43, 30 avril 1831
      4 mai 1831, procuration en brevet de sa veuve Anne-Alexandrine Laurent.
      inventaire après décès; procuration; brevet notarié; Quincampoix (rue); Menu, Louis-Pierre; Laurent, Anne-Alexandrine; commerçant
    - Inventaire après décès de Claude Masson, marchand de vins, rue Popincourt n°20, décédé le 6 mai 1830., 1er juin 1831
      inventaire après décès; Popincourt (rue); Masson, Claude; commerçant
    - Inventaire après décès de Marie-Anne Gouy, veuve de Jacques Jullien, rue des Gravilliers, n° 31, décédée le 19 juin 1831., 25 juin 1831
      inventaire après décès; Gravilliers (rue des); Gouy, Marie-Anne; Jullien, Jacques
    - Inventaire après décès de Michel-Julien Guillouet, commissionnaire en quincaillerie rue au Maire, n° 40., 27 juin 1831
      inventaire après décès; Maire (rue au); Guillouet, Michel-Julien
    - Inventaire après décès de Marie-Marguerite-Edmée-Eléonore Lebeau épouse de Jacques-François Hutan, marchand de couleurs, rue Thevenot n°7., 5 juillet 1831
      inventaire après décès; Thévenot (rue); Lebeau, Marie-Marguerite-Edmée-Eléonore; Hutan, Jacques-François; commerçant
    - Inventaire après décès de Sébastien Soudant, marchand de vins, rue de Monceaux, n°4., 20 juillet 1831
      inventaire après décès; Monceau (rue de); Soudant, Sébastien; commerçant
    - Inventaire après décès de Marie-Anne Fauchey, épouse de Jean-Louis Meyer, fabricant de chaussures, rue Grenetat, n° 32., 21 juillet 1831
      inventaire après décès; Greneta (rue); Fauchey, Marie-Anne; Meyer, Jean-Louis; fabricant d'accessoires vestimentaires
    - Inventaire après décès de Marie-Zélia-Anne Boudin épouse de Jean-Louis Hayer, coiffeur rue du cloître Saint-Jacques de l'Hôpital, n° 10., 26 septembre 1831
      inventaire après décès; Boudin, Marie-Zélia-Anne; Hayer, Jean-Louis; coiffeur
    - Inventaire après décès de Jeanne-Elisabeth-Henriette Couve épouse de Monsieur Renaud, rue Ménilmontant, n°13, 30 novembre 1831
      inventaire après décès; Ménilmontant (rue de); Couve, Jeanne-Elisabeth-Henriette; Renaud, M.
    - Inventaire après décès de Françoise-Rénée Thoreau épouse de Jean-Baptiste Toussaint, rue Saint-Honoré n°390., 13 décembre 1831
      inventaire après décès; Saint-Honoré (rue); Thoreau, Françoise-Rénée; Toussaint, Jean-Baptiste
    - Inventaire après décès de Noëlle-Sebastienne Bouquet et veuve de Jean-Baptiste-Alexandre Robin, rue Montmartre n°101, décédée le 2 décembre 1831., 17 décembre 1831
      inventaire après décès; Montmartre (rue); Bouquet, Noëlle-Sebastienne; Robin, Jean-Baptiste-Alexandre
    - Inventaire après décès de Madeleine-Adélaïde Sallember veuve de Michel-Théodore Poirée, rue du Faubourg du Temple n°18, 16 janvier 1832
      inventaire après décès; Faubourg-du-Temple (rue du); Sallember, Madeleine-Adélaïde; Poirée, Michel-Théodore
    - Inventaire après décès de Félicité-Catherine Bettinger épouse de Louis-Hippolyte-Nicolas Guy propriétaire, grande rue de Belleville n°53, décédée le 9 février 1832., 3 mars 1832
      inventaire après décès; Belleville (rue de); Belleville (ancienne commune); Bettinger, Félicité-Catherine; Guy, Louis-Hippolyte-Nicolas
    - Inventaire après décès de Anne Remy veuve de Jean-Claude Nonde et en seconde noces de Jean-François Charton, rue de la Tixeranderie, n°9, 10 mars 1832
      10 août 1838, liquidation, RE/X/30.
      inventaire après décès; liquidation; Tixeranderie (rue de la); Remy, Anne; Charton, Jean-François; Nonde, Jean-Claude
    - Inventaire après décès du comte Charles-Théodore de Schall Riaucour, rue Grange Batelière, n°2, décédé le 15 mars 1832., 22 mars 1832
      inventaire après décès; Grange-Batelière (rue de la); Schall Riaucour, Charles-Théodore de
    - Inventaire après décès de Augustin-Daniel comte Belliard, lieutenant général envoyé de France par le roi des Français pour le Roi des Belges, demeurant à Paris rue du Faubourg Saint-Honoré n°39, décédé le 28 janvier 1832., 16 avril 1832
      inventaire après décès; Faubourg-Saint-Honoré (rue du); Belliard, Augustin-Daniel
    - Inventaire après décès de Louis-Claude Boursier, homme de loi, rue de Vaugirard n°28, décédé le 19 avril 1832., 1er mai 1832
      inventaire après décès; Vaugirard (rue de); Boursier, Louis-Claude; juriste
    - Inventaire après décès de Pierre-Jacques Talon, marchand boulanger, décédé le 8 avril 1832, et de Jeanne Hurlot son épouse, demeurant rue de Sèvres n°104, décédée le 11 avril 1832., 3 mai 1832
      inventaire après décès; Sèvres (rue de); Talon, Pierre-Jacques; Hurlot, Jeanne; boulanger
    - Inventaire après décès de Jacques Bailly, ci-devant marchand de chevaux à Reugny département d'Indre et Loire et actuellement ouvrier plaqueur, rue de Lancry n°9. Son épouse est décédé le 27 décembre 1832 à Château-Renaud., 16 mai 1832
      inventaire après décès; Lancry (rue de); Reugny (Indre-et-Loire); Bailly, Jacques; commerçant
    - Inventaire après décès de Jeanne-Dominique Gérard épouse de Antoine Fournier, homme de confiance, ci-devant rue Bleue n°6, rue Thévenot, n° 20., 9 juin 1832
      inventaire après décès; Bleue (rue); Thévenot (rue); Gérand, Jeanne-Dominique; Fournier, Antoine; secrétaire
    - Inventaire après décès de François-Pierre-Auguste de Siresme rue de la Chaussée d'Antin n°47, décédé le 29 mai 1832., 12 juin 1832
      inventaire après décès; Chaussée-d'Antin (rue de la); Siresme, François-Pierre-Auguste de
    - Inventaire après décès de Etienne-Marguerite Coutépée, marchand corroyeur, rue saint-Sauveur, n° 36, décédé le 24 avril 1832., 19 juin 1832
      inventaire après décès; Saint-Sauveur (rue); Coutépée, Etienne-Marguerite; tanneur
    - Inventaire après décès de Henriette-Marie Tabary, épouse de Lazare Létang, menuisier, rue de Bretagne, n° 14, décédée en 1831., 23 juin 1832
      24 juin 1832, mariage entre Lazare Létang, ouvier menuisier, rue de Bretagne, n° 14, et Jeanne-Claude Aucher, veuve en 1ères noces de Honoré-Louis Ratussier, rue Aumaire, n° 39.
      inventaire après décès; contrat de mariage; Aumaire (rue); Bretagne (rue de); Tabary, Henriette-Marie; Létang, Lazare; Aucher, Jeanne-Claude; Ratussier, Honoré-Louis; menuisier
    - Inventaire après décès de Marie-Rose-Hyacinthe Flament veuve de Gérard Deligny, propriétaire de l'école de natation, demeurant quai d'Orsay, décédée le 6 juillet 1832., 12 juillet 1832
      inventaire après décès; Orsay (quai d'); Flament, Marie-Rose-Hyacinthe; Deligny, Gérard
    - Inventaire après décès de Marie-Sophie Bernier épouse de Jean-Baptiste Lecuyer, ancien négociant, rue du Cloître Saint-Jacques l' Hopital n°10, décédée le 9 mai 1832., 18 juillet 1832
      inventaire après décès; Bernier, Marie-Sophie; Lecuyer, Jean-Baptiste; négociant
    - Inventaire après décès de Marie-Anne Marcel, épouse de Claude-Antoine Bigey, bijoutier, rue Beaubourg, n° 58, avant veuve de Jean-Marie-Hippolyte Bigouret, décédée le 13 juillet 1832., 19 juillet 1832
      inventaire après décès; Beaubourg (rue); Marcel, Marie-Anne; Bigey, Claude-Antoine; Bigouret, Jean-Marie-Hippolyte; orfèvre
    - Inventaire après décès de Constant-Joseph Martin, courtier d'assurances, rue Poissonnière., 26 juillet 1832
      inventaire après décès; Martin, Constant-Joseph; courtier
    - Inventaire après décès de Elisabeth-Françoise-Victoire Tourneur, épouse de Michel Viala Vellaud, négociant, décédé à Beauvais demeurant à Paris rue Saint-Martin, n° 138., 4 août 1832
      inventaire après décès; Beauvais (Oise); Saint-Martin (rue); Tourneur, Elisabeth-Françoise-Victoire; Vilia Vellaud, Michel; négociant
    - Inventaire après décès de Marcelin Robert, propriétaire, place Saint-Germain l'Auxerrois, n° 37, décédé le 27 juillet 1832 à Vanves., 7 août 1832
      inventaire après décès; Saint-Germain-l'Auxerrois (place); Vanves (Hauts-de-Seine); Robert, Marcelin
    - Inventaire après décès de Nicolas Elie, ancien négociant, rue et Carré Saint-Martin, n°297, décédé le 9 août 1832., 14 août 1832
      inventaire après décès; Saint-Martin (rue); Elie, Nicolas; négociant
    - Inventaire après décès de Agnès-Alexandrine Lasagne épouse de Charles Gonard, marchand de vins, rue Boucherat, n° 7, décédée le 7 septembre 1830., 7 septembre 1832
      inventaire après décès; Boucherat (rue); Lasagne, Agnès-Alexandrine; Gonard, Charles; commerçant
    - Inventaire après décès de Joseph Jouve, ancien compositeur de musique, rue du Caire n°26, décédé le 3 août 1832 à Chaillot., 8 septembre 1832
      inventaire après décès; Chaillot (quartier); Caire (rue du); Jouve, Joseph; compositeur de musique
    - Inventaire après décès de Frédéric Delecourt, marchand de couleurs et épicier droguiste, rue Saint-Denis n° 390., 22 septembre 1832
      inventaire après décès; Saint-Denis (rue); Delecourt, Frédéric; commerçant
    - Inventaire après décès de Marie-Thérèse Leclère, veuve de Julien Picaud, rue du Harlay Dauphine, n° 17, décédé le 12 septembre 1832., 26 septembre 1832